【裁判字號】    98,聲,772
【裁判日期】    980915
【裁判案由】    聲請具保停止羈押
【裁判全文】
臺灣高等法院臺南分院刑事裁定           98年度聲字第772號
聲請人  即
選任辯護人  李家鳳  律師
被      告  甲○○
                    （現於臺灣臺南看守所羈押中）
上列聲請人因被告違反毒品危害防制條例等案件（中華民國98年
上更(一)字221號），聲請人聲請具保停止羈押，本院裁定如下：
    主  文
聲請駁回。
    理  由
一、本件被告甲○○因違反毒品危害防制條例第4條第3項之案件
    ，前經本院訊問後，認為犯罪嫌疑重大，而有刑事訴訟法第
    101條第1項第3款之情形，非予羈押，顯難進行審判，有羈
    押之必要，而執行羈押。
二、本件聲請意旨略以：
  (一)被告固經檢察官起訴認為涉犯毒品危害防制條例第4條第3
      項之販賣第3級毒品罪，惟被告始終否認有販賣情事，最
      高法院發回更審意旨亦認為被告以1公克新台幣（下同）
      850元或900元之價格向洪敏龍購買愷他命，再以800元之
      價格出售予原判決附表一、二所示之人，能否謂其有營利
      之意圖，關乎被告究係成立轉讓毒品罪或販賣毒品罪之認
      定，準此，若被告所涉實為轉讓毒品罪，其最重本刑為3
      年以下有期徒刑，依刑事訴訟法第114條第1項第1款規定
      ，自得聲請具保停止羈押。
  (二)被告係長榮大學之學生，在檢察官於96年8月間起訴以後
      ，被告均遵期應訊，嗣經檢察官於第一審追加起訴後，第
      一審法院始以「有勾串證人之虞」為由裁定羈押被告，惟
      被告受羈押迄今已近1年，相關證人均經第一審法院、鈞
      院前審調查傳訊，被告自無勾串證人之虞，原裁定羈押原
      因應已消滅。
  (三)爰依法提起聲請，請准予具保停押云云。
三、按被告經法官訊問後，認為犯罪嫌疑重大，所犯為死刑、無
    期徒刑或最輕本刑為5年以上有期徒刑之罪者，得羈押之，
    刑事訴訟法第101條第1項第3款定有明文。又有無羈押之必
    要，自應按照訴訟進行程度，及其他一切情事，由法院斟酌
    認定（最高法院29年抗字第57號判例參照）。次按刑事被告
    經訊問後，認有法定羈押原因，於必要時得羈押之，所謂必
    要與否或執行羈押後，有無繼續之必要，仍許法院斟酌訴訟
    進行程度及其他一切情事而為認定，除有刑事訴訟法第114
    條各款所列情形之一不得駁回者外，准許與否，該管法院有
    自由裁量之權，衡非被告所得強求（最高法院46年度台抗字
    第6號判例參照）。
四、次按製造、運輸、販賣第3級毒品者，處5年以上有期徒刑，
    得併科新臺幣500萬元以下罰金，毒品危害防制條例第4條第
    3項定有明文。本件被告涉犯違反毒品危害防制條例案件，
    為最輕本刑5年以上有期徒刑之重罪，依上開刑事訴訟法第
    101條第1項第3款規定，即得予以羈押。而本案經本院前審
    認被告犯罪成立，各判處如原判決附表一、二所示之刑，可
    見被告確屬犯罪嫌疑重大。本院經訊問後，參酌卷證資料，
    慮及被告自始否認犯行，且所犯為重罪，為保全被告使審判
    程序得以順利進行，認仍有羈押必要。
五、又按刑事訴訟法第101條第1項所稱「犯罪嫌疑重大」，係指
    有具體事由足以令人相信被告很可能涉嫌其被指控之犯罪即
    足當之，亦即僅需自由證明即可，與認定犯罪事實所依憑之
    證據需達無合理懷疑之程度者有不同，此與罪疑唯輕原則尚
    不相背，且被告是否有羈押必要，本得由法院綜合卷證資料
    後，自行認定。從而聲請人以被告所犯罪名究係「販賣」或
    「轉讓」第3級毒品，尚屬不明，主張本案應無羈押必要等
    語，按被告實際所犯罪名為何，此係本案判決所應審究之實
    體事項，與被告有無羈押必要之判斷無關，於法自不足採。
    另按羈押之目的，除在於確保刑事偵查、審判程序之完成外
    ，另亦有刑事執行保全之目的，現被告審判程序尚未完成，
    且經原審判處五年以上有期徒刑，非予羈押顯難進行審判或
    執行；易言之，其羈押原因並未消滅。聲請人以無羈押必要
    為由，聲請具保停止羈押被告，為無理由，應予駁回。
中    華    民    國    98    年    9     月    15    日
                  刑事第二庭    審判長法  官  葉居正
                                      法  官  洪碧雀
                                      法  官  陳春長
以上正本證明與原本無異。
如不服本裁定，應於收受本裁定後五日內向本院提出抗告狀。
                                      書記官  尤乃玉
中    華    民    國    98    年    9     月    16    日


司法院資訊處製作；財團法人民間司法改革基金會備份。
